# 少数股东以子公司股权作价出资变更为母公司股东报表

提问人：quaisi 时间：2018-01-05 14:39:13
请问：少数股东以子公司股权作价出资变更为母公司股东 这种情况下该如何进行会计处理？（母公司A（假设归属于母公司净资产1000 万，评估值 1200 万）原持有子公司B（假设净资产 500 万，评估值 700 万）75%股权，B公司少数股东C以其对B公司少数股权为对价取得母公司A12.73%的股权） 1 、原母公司是否作为两步处理，第一步即收购少数股权；第二步债转股，所收购的新增股权在母公司个别报表的长期股权投资是多少？ 2 、少数股东报表如何处理？是否做两步处理，第一步即处置股权（有评估价），并确认投资收益；第二步：债权转股权。

回答人：chenyiwei
你的理解是合理的。 1 、母公司个别报表层面：按双方协商确定的少数股权作价金额借记长期股权投资，按协议约定的增资金额贷记实收资本，差额调整资本公积。 2 、母公司合并报表层面：相当于以自身权益工具（股份）作为收购少数股权的对价。其基本原则也仍然是权益性交易，所发行股份的面值与少数股权账面价值之间的差额调整合并报表中的资本公积。 3 、该少数股东自身的账务处理：相当于以一项对A公司的长期股权投资还去了一项对B公司的股权投资（金融资产），按公允价值入账，差额为处置损益。